【裁判字號】    88,小上,18
【裁判日期】    890412
【裁判案由】    給付電費
【裁判全文】
臺灣高雄地方法院民事判決  八十八年度小上字第十八號
    上  訴  人  乙○○
    被上訴人    甲○○
右當事人間請求給付電費事件，上訴人對於民國八十八年四月十三日本院鳳山簡易庭
八十八年度鳳小字第二六號第一審判決提起上訴，本院判決如左：
    主      文
上訴駁回。
第二審訴訟費用由上訴人負擔。
    理      由
一、按對於小額程序之第一審判決之上訴，非以其違背法令為理由，不得為之；所謂
    判決違背法令，乃指判決不適用法規或適用不當；而有第四百六十九條所列第一
    款至第五款事由時，其判決當然為違背法令；又當事人於第二審程序不得提出新
    攻擊或防禦方法；次按依上訴意旨足認上訴為無理由者，得不經言詞辯論為之；
    又第二審法院認為上訴為無理由者，應為駁回之判決，民事訴訟法第四百三十六
    條之二十四第二項、第四百三十六條之三十二第二項準用第四百六十八條及第四
    百六十九條第一款至第五款（同條第六款則不在準用之列）、第四百三十六條之
    二十八、第四百三十六條之二十九第二款、第四百四十九條第一項分別定有明文
    。
二、被上訴人於原審起訴主張：訴外人黃國峰向被上訴人承租所有坐落高雄市苓雅區
    ○○○路六十三號七樓之七房屋，上訴人為連帶保證人，黃國峰於租約終止前，
    共積欠電費新台幣七萬二千五百四十元未繳納，經被上訴人代為繳納，爰依連帶
    保證契約之法律關係，請求判決上訴人給付被上訴人七萬二千五百四十元等語。
三、上訴人於原審最後言詞辯論期日時未到場，亦未提出或主張任何證據供原審調查
    ，惟曾到庭以未積欠電費為由，主張駁回被上訴人之訴。
四、上訴人提起本件上訴，請求廢棄原判決，被上訴人在第一審之訴。訴訟費用由被
    上訴人負擔。上訴理由指陳：係爭房屋係由黃國峰承租，上訴人僅為連帶保證人
    ，被上訴人應向黃國峰求償未果後，始得向其求償。又造成黃國峰積欠電費之原
    因，係被上訴人擅自斷水斷電，更換門鎖，致黃國峰無法進入係爭房屋處理業務
    ，始積欠電費，此係可歸責於被上訴人之事由。又黃國峰留存於係爭房屋內之辦
    公家具均屬新品，價值不低，被上訴人未經黃國峰之同意，擅自以低價賤售他人
    ，致無法抵償電費，實則該批家具之一般市場價值，足以抵償部分未繳納之電費
    ，故上訴人應僅就被上訴人依正常拍賣程序拍賣該批家具抵償電費仍有不足時，
    始就不足部分付保證清償之責，原審判決未審酌上情，遽為上訴人敗訴判決，顯
    無理由等語。
五、原審以被上訴人主張之前揭事實，業據提出與所述相符之租賃契約書影本一份、
    台灣電力公司收據影本六紙、台灣電力公司高雄區營業處催繳電費奉告書影本一
    份為證，經核內容彼此相符，且上訴人亦不否認為系爭租賃契約之連帶保證人及
    上訴人無法舉證證明未積欠電費等為由，認被上訴人主張之事實，堪信為真實，
    而認被上訴人之請求為有理由，應予准許。
六、經查：
（一）原審認為依被上訴人於原審提出之租賃契約書影本一份、台灣電力公司收據影
      本六紙、台灣電力公司高雄區營業處催繳電費奉告書影本一份等證據，已足以
      認定上訴人為系爭房屋租賃契約之連帶保證人及承租人黃國峰於租賃契約終止
      前，確有積欠被上訴人代繳之電費七萬二千五百四十元等事實，因而認被上訴
      人依連帶保證之法律關係請求上訴人給付上開電費為有理由，應予准許，而為
      被上訴人勝訴之判決，經核於法並無違誤。上訴人之上訴理由雖指陳被上訴人
      應先向訴外人黃國峰即被保證人求償不足後或將黃國峰留存於租賃房屋內之家
      具，依正常拍賣程序拍賣後抵償，仍有不足時，上訴人始應負保證清償之責云
      云。然查依系爭租賃契約書第十三條之約定，上訴人已拋棄先訴抗辯權，此有
      該契約書附卷可稽，上訴人自不得主張被上訴人應先向主債務人即黃國峰求償
      未果後，上訴人始負清償之責。又保證人固得以主債務人對於債權人之債權主
      張抵銷，惟此為上訴人之攻擊防禦方法，上訴人於原審並未主張，依前開法條
      說明，上訴人於第二審程序即本審不得提出該新攻擊或防禦方法，故上訴人亦
      不得執此為上訴之理由。
六、綜上所述，上訴意旨執上開事由指摘原判決不備理由或不適用法規而違背法令，
    ，顯無理由，本院爰不經言詞辯論，駁回其上訴。
據上論結，本件上訴為無理由，依民事訴訟法第四百三十六條之二十九第二款、第四
百三十六條之三十二第二項、四百四十九條第一項、第七十八條，判決如主文。
中      華      民      國    八十九    年      四      月  十二    日
                              臺灣高雄地方法院民事第六庭
~B審判長法官  陳明富
~B法      官  林玉心
~B法      官  吳文婷
右正本證明與原本無異
本件不得上訴
中      華      民      國    八十九    年      四      月  十二    日
~B法院書記官  王少玲


司法院資訊處製作；財團法人民間司法改革基金會備份。
